臺灣桃園地方法院民事簡易判決
111年度壢簡字第52號
原      告  許惟堯  

被      告  吳詩銘  
訴訟代理人  劉穎豪  
            徐千平  
            洪盛崧  
上一人之
複代理人    王韋智  
上列當事人間請求侵權行為損害賠償事件，原告提起刑事附帶民
事訴訟，經本院刑事庭於民國110年10月19日以110壢交簡附民字
第156號裁定移送前來，本院於民國111年10月3日言詞辯論終結
，判決如下：
    主    文
一、被告應給付原告新臺幣（下同）377,561元，及自民國110年
    9月7日起至清償日止，按週年利率5%計算之利息。
二、原告其餘之訴駁回。
三、訴訟費用1,000元，由被告負擔565元，其餘由原告負擔。
四、本判決原告勝訴部分得假執行。
    事實及理由
壹、程序事項
一、按民事訴訟法第255條第1項第3款規定：「訴狀送達後，原
    告不得將原訴變更或追加他訴。但擴張或減縮應受判決事項
    之聲明者，不在此限。」
二、本件原告原起訴聲明為：「被告應給付原告774,100元，及
    自起訴狀繕本送達被告翌日起至清償日止，按週年利率5%計
    算之利息。」嗣原告於本院審理中就應受判決事項，陸續減
    縮訴之聲明，其最後訴之聲明為：「被告應給付原告667,77
    5元，及自起訴狀繕本送達被告翌日起至清償日止，按週年
    利率5%計算之利息。」（見本院卷第45頁第20、21行）此係
    減縮應受判決事項之聲明，揆諸前揭法條規定，自應准許。
貳、實體事項
一、原告主張
　　被告於110年1月6日16時53分許，駕駛車牌號碼0000-00號自
    小客車（下稱肇事車輛），沿桃園市中壢區興建街之單行道
    逆向往延平路方向行駛，至興建路與復興路口時，原告騎乘
    訴外人許弘杰所有之車牌號碼000-0000號普通重型機車（下
    稱系爭機車），沿復興路往中正路方向亦行經該處，兩車發
    生碰撞後致原告人車倒地，受有左側手肘、腕部及膝部挫、
    擦傷等傷害。原告因而支出醫療費用7,900元、交通費6,200
    元、系爭機車修理費4萬元、手機維修費4萬元，並受有不能
    工作損失45萬元、精神上損害13萬元。原告已自訴外人許弘
    杰受讓系爭機車之損害賠償請求權，扣除已領取之強制險6,
    325元後，尚有667,775元之損害。爰依民法侵權行為之規定
    ，提起本件訴訟等語，並聲明：如上開減縮後訴之聲明。
二、被告答辯
　　對於醫療費、交通費及已受領之強制險不爭執；原告傷勢應
    不需休養6個月，薪資部分原告並未提出證據，應以最低薪
    資計算；系爭機車維修費應計算折舊；手機維修費未記載店
    名、維修費過高且原告未證明於事故時有攜帶手機；慰撫金
    請求金額過高等語。並聲明：原告之訴駁回。
三、被告於110年1月6日16時53分許，駕駛肇事車輛沿桃園市中
    壢區興建街之單行道逆向往延平路方向行駛，至興建路與復
    興路口時，原告騎乘系爭機車沿復興路往中正路方向亦行經
    該處，兩車發生碰撞後致原告人車倒地等事實。業經本院調
    取台灣桃園地方檢察署偵查卷宗（下稱偵卷），核閱調查筆
    錄、現場圖、調查事故報告表、交通事故照片及監視器影像
    截圖等資料附卷可佐（見偵卷第7至10、15、16、21至25、3
    5至45頁）。且為被告所不爭執，堪信為真實。
四、原告復主張被告應負完全過失責任，賠償667,775元，是本
    件爭點即為：（一）被告是否應負損害賠償責任？（二）原
    告得請求賠償之金額若干？茲分述如下：
（一）被告是否應負損害賠償責任？
　　⒈按民法第191條之2前段規定：「汽車、機車或其他非依軌
      道行駛之動力車輛，在使用中加損害於他人者，駕駛人應
      賠償因此所生之損害。」次按道路交通安全規則第96調規
      定：「汽車在單行道行駛時，應在快車道上按遵行方向順
      序行駛，劃有路面邊線者，除起駛、準備停車或臨時停車
      外，不得駛出路面邊線。」
　　⒉查被告於事故前桃園市中壢區興建街之單行道逆向往延平
      路方向行駛，至興建路與復興路口時，原告騎乘系爭機車
      沿復興路往中正路方向亦行經該處，兩車發生碰撞後致原
      告人車倒地等情，有監視器影像截圖在卷可參（見偵卷第
      45頁）。可知被告駕駛肇事車輛行經事故地點時，因在單
      行道上逆向行駛，撞擊系爭機車而肇生本件事故。
　　⒊而依當時天氣陰，日間自然光線，柏油路面乾燥無缺陷亦
      無障礙物，視距良好等一切情狀，有道路交通事故調查報
      告表（一）在卷足憑（見偵卷第23頁），並無不能注意之
      情事，被告竟疏未注意而逆向行駛撞擊系爭機車，足見被
      告具過失甚明。揆諸前揭規定，被告自應就原告所受之損
      害，負侵權行為之損害賠償責任。
（二）原告得請求賠償之金額若干？
　　⒈系爭機車維修費
　　　⑴按民法第213條第1、3項規定：「負損害賠償責任者，除
        法律另有規定或契約另有訂定外，應回復他方損害發生
        前之原狀。第1項情形，債權人得請求支付回復原狀所
        必要之費用，以代回復原狀。」又所謂必要修復費用，
        如修理材料以新品換舊品時，應予折舊（最高法院77年
        度第9次民事庭會議決議參照）。
　　　⑵經查，系爭車輛修理費用為38,900元，有估價單在卷可
        參（見本院卷第48頁），其中除道路救援1,000元外，
        其餘均應為零件費用。而原告既係以新零件替代舊零件
        ，自應就零件費用計算並扣除折舊，始屬公平。依行政
        院所頒固定資產耐用年數表及固定資產折舊率之規定，
        系爭機車之耐用年數為3年，依定率遞減法每年折舊100
        0分之536，其最後一年之折舊額，加歷年折舊累積額，
        總和不得超過該資產成本原額之10分之9 之計算方法計
        算。
　　　⑶查系爭機車之出廠年月為102年5月，有公路監理電子閘
        門查詢結果在卷可參（見本院個資卷），迄至本件事故
        發生時即110年1月6日，已使用逾3年，則零件扣除折舊
        後之修復費用估定為1/10即3,890元，加計道路救援費
        用1,000元，共計4,890元。原告請求在此範圍內，為有
        理由；逾此部分之請求則屬無據，應予駁回。
　　⒉手機維修費
　　　原告主張其手機因本件事故受損，支出維修費4萬元等語
      ，並提出估價單為證（見本院卷第47頁）。然此為被告所
      否認，且原告又未提出證據證明其手機確實因本件事故而
      受損，是難認原告此部分主張可採。
　　⒊醫療費
　　　按民法第193條第1項規定：「不法侵害他人之身體或健康
      者，對於被害人因此喪失或減少勞動能力或增加生活上之
      需要時，應負損害賠償責任。」查原告因系本件事故受有
      左側手肘、腕部及膝部挫、擦傷等傷害，有天晟醫院診斷
      證明書在卷可參（見偵卷第19頁）。原告因而支出看診費
      用7,300元，為被告所不爭執（見本院卷第44頁反面第30
      行），是原告此部分請求即屬有據。
　　⒋交通費
　　　原告請求交通費6,200元，為被告所不爭執（見本院卷第4
      4頁反面第30行），是原告此部分請求即屬有據。
　　⒌不能工作損失
　　　⑴查原告提出之foodpanda報酬截圖所示，原告109年10月
        下半月報酬為30,176元、11月報酬共76,723元、12月報
        酬共20,390元（見本院卷第49至53頁），可認原告於事
        故前平均每月工作所得為50,916元【計算式：(30,176+
        76,723+20,390)/2.5=50,916，四捨五入至整數，下同
        】。被告固辯稱上開截圖係訴外人許弘杰之報酬等語。
        然查現場監視器影像截圖以觀，原告於事故當時穿戴fo
        odpanda之外送員服裝，機車後亦附掛foodpanda外送箱
        ，堪認原告確實為foodpanda之外送員（見本院卷第45
        頁）。
　　　⑵且原告另主張其銀行帳戶於當時遭凍結而無法使用，故
        以訴外人許弘杰之名義擔任foodpanda外送員等語。查
        原告提出之臺灣桃園地方檢察署109年度偵字第18958號
        不起訴處分書，訴外人陳耀熊主張原告於109年2月22日
        對其詐欺，嗣檢察官於110年1月11日處分不起訴（見本
        院卷第46頁），足認於本件事故發生時，原告名下之銀
        行帳戶確實可能因涉及詐欺而遭凍結，致原告需以訴外
        人許弘杰之名義擔任外送員。是原告主張以上開foodpa
        nda報酬截圖計算工作所得，應屬有據。
　　　⑶次查原告提出之天晟醫院診斷證明書所示，原告於110年
        1月6日起陸續至天晟醫院就診，醫囑宜休養6個月（見
        本院卷第54頁）。被告雖以天晟醫院111年5月10日天晟
        法字第111051001號函（見本院卷第56頁），主張原告
        僅需休養1至2週即可工作等語。然經本院就上開函文與
        診斷證明所載休養期間不同一事，函詢天晟醫院。天晟
        醫院於111年8月2日以天晟法字第111080205號函稱：一
        般大約休養1至2週，惟病人於110年4月26日開立診斷證
        明書時，表示從車禍後疼痛一直持續無法工作；因個人
        自身體質不同，應待病人身體適合工作時，再為工作等
        語（見本院卷第69頁）。且查上開診斷證明書所示，於
        診斷證明書開立前，原告每月均持續至天晟醫院看診，
        足認原告確實因本件事故而長時間不能工作。則原告主
        張不能工作日數為6個月，應屬可採。
　　　⑷是以此計算原告不能工作之損失即為305,496元【計算式
        ：50,916×6＝305,496】。原告請求在此範圍內，為有理
        由；逾此部分之請求，則屬無據。
　　⒍精神慰撫金
　　　按民法第195條第1項前段規定：「不法侵害他人之身體、
      健康者，被害人雖非財產上之損害，亦得請求賠償相當之
      金額。」次按人格權遭遇侵害，受有精神上之痛苦，而請
      求慰藉金之賠償，其核給之標準，須斟酌雙方之身份、資
      力與加害程度及其他各種情形核定相當之數額。且所謂「
      相當」，應以實際加害情形是否重大及被害人之身份、地
      位與加害人之經濟情況等關係定之（最高法院86年度台上
      字第3537號判決意旨參照）。本院審酌原告因系爭事故所
      受傷害於精神上可能承受之無形痛苦、兩造之所得（見本
      院個資卷）等一切情狀，認原告請求被告賠償13萬元精神
      慰撫金，尚屬過高，應予核減為6萬元，方屬公允。
　　⒎上開金額共計383,886元【計算式：4,890＋7,300＋6,200＋30
      5,496＋60,000＝383,886】。又原告已受領之強制險金額為
      6,325元，為兩造所不爭執（見本院卷第44頁反面第13至2
      0行），此部分金額應予扣除，是原告得再向被告請求之
      金額即為377,561元【計算式：383,886－6,325＝377,561】
      ，原告請求在此範圍內，為有理由；逾此部分之請求，則
      屬無據。
五、遲延利息
（一）按民法第233條第1項規定：「遲延之債務，以支付金錢為
      標的者，債權人得請求依法定利率計算之遲延利息。」同
      法第203條規定：「應付利息之債務，其利率未經約定，
      亦無法律可據者，週年利率為百分之5。」同法第229條第
      2項規定：「給付無確定期限者，債務人於債權人得請求
      時，經其催告而未為給付，自受催告時起，負遲延責任。
      其經債權人起訴而送達訴狀，或依督促程序送達支付命令
      ，或為其他相類之行為者，與催告有同一之效力。」
（二）查本件損害賠償債務，其給付並無確定期限，而本件起訴
      狀繕本係於110年9月6日送達被告，有本院送達證書1份在
      卷可查（見附民卷第11頁），是被告應於110年9月7日起
      負遲延責任。
六、綜上所述，原告依侵權行為之法律關係，請求被告給付377,
    561元，及自110年9月7日起至清償日止，按週年利率5%計算
    之利息，為有理由，應予准許。逾此部分之請求則屬無據，
    應予駁回。
七、本件原告勝訴部分係就民事訴訟法第427條訴訟適用簡易程
    序所為被告敗訴之判決，爰依同法第389條第1項第3款之規
    定，職權宣告假執行。
八、本件事證已臻明確，兩造其餘主張陳述及所提之證據，經審
    酌均與本院前揭判斷無影響，毋庸一一論述，附此敘明。
九、訴訟費用負擔之依據：民事訴訟法第79條。並依職權確定訴
    訟費用額如主文第3項所示。
中　　華　　民　　國　　111 　年　　10　　月　　28　　日
　　　　　　　　　　　　中壢簡易庭　法　官 周仕弘
以上為正本係照原本作成。
如不服本判決，應於送達後20日內，向本院提出上訴狀並表明上
訴理由，如於本判決宣示後送達前提起上訴者，應於判決送達後
20日內補提上訴理由書（須附繕本）。
中　　華　　民　　國　　111 　年　　10　　月　　28　　日
　　　　　　　　　　　　　　　　　　書記官 巫嘉芸